臺灣桃園地方法院刑事判決　　　　　　96年度審交易字第60號
公　訴　人　臺灣桃園地方法院檢察署檢察官
被　　　告　甲○○
　　　　　　　　　　現於臺灣桃園看守所
上列被告因公共危險案件，經檢察官提起公訴（96年度偵字第
17470、17476、17955號），本院判決如下︰
    主  文
甲○○服用酒類，不能安全駕駛動力交通工具而駕駛，處有期徒
刑參月；又服用酒類，不能安全駕駛動力交通工具而駕駛，處有
期徒刑參月；又服用酒類，不能安全駕駛動力交通工具而駕駛，
處有期徒刑參月；應執行有期徒刑柒月。
    事　實
一、甲○○前於民國91年6 月間，曾因酒醉駕車之公共危險案件
   （查獲時所測得之吐氣酒精濃度為每公升0.66 毫克），經本
    院以91年度桃交簡字第2675號判決判處罰金2萬5千元確定，
    於92年10月15日罰金易服勞役執行完畢；又於96年3 月間，
    因酒醉駕車之公共危險案件（查獲時所測得之吐氣酒精濃度
    為每公升0.72毫克），經本院以96年度桃交簡字第1970號刑
    事判決判處有期徒刑3 月。詎甲○○仍不知悔改，復分別為
    下列之行為：
  (一)於96年6 月30日凌晨2 時許，在桃園縣八德市○○路某處飲
    用酒類後，已達不能安全駕駛動力交工具之程度，猶騎乘車
    號IBI-18 2號重型機車返家，於同日上午8 時10分許，途經
    桃園縣八德市○○路498 號前，為警攔檢查獲，嗣經警測得
    呼氣所含酒精濃度高達每公升1 點08毫克。
  (二)又於同日下午15時10分許，在桃園縣八德市○○○路某檳榔
    攤飲用酒類後，已達不能安全駕駛動力交通工具之程度，猷
    騎乘車號IBI-182 號重型機車前往親戚家，於同日下午18時
    許，途經桃園縣大溪鎮○○路與仁善路口，為警攔檢查獲，
    嗣經警測得呼氣所含酒精濃度高達每公升1 點0 毫克。
  (三)另於同年7月6日下午13時30分許，在桃園縣大溪鎮朋友家中
    飲用酒類後，已達不能安全駕駛動力交通工具之程度，猶騎
    乘車號IBI-182 號重型機車前往桃園縣復興鄉的友人家，於
    同日下午14時45分許，途經桃園縣大溪鎮崁津橋上，為警攔
    檢查獲，嗣經警測得呼氣所含酒精濃度高達每公升1 點13毫
    克。
二、案經桃園縣政府警察局八德、大溪分局報請臺灣桃園地方法
    院檢察署檢察官偵查起訴。
    理　由
一、訊據被告甲○○對於上揭時、地酒後騎乘機車，為警查獲時
    經呼氣測試其酒精濃度值達每公升1.08、1.00、1.13毫克之
    事實直承不諱。依交通部運輸研究所79年8 月對駕駛人行為
    之研究（酒醉駕車對駕駛行為之分析研究）指出，吐氣每公
    升酒精含量0.25毫克等於血液中酒精濃度0.05%（亦即每100
    毫升血液中含50毫克酒精），血液中酒精濃度到達0.03% 至
    0.05% 時，對駕駛能力之影響為：多數駕駛人心境逐漸變幻
    不定、視覺與反應靈敏性減弱、對速度及距離的判斷力差；
    對心理行為之影響為：觀察力逐漸欠缺、心情漸趨輕鬆、自
    信心增加、多話、精神狀態處於陶醉感，血液中酒精濃度到
    達0.05%至0.08%時，對駕駛能力之影響為：反應遲鈍、駕駛
    能力受損、遲而不決或決而不行；對心理行為之影響為：情
    緒鬆散、感情與行為趨向誇張、肌肉不協調、精神處於興奮
    狀態，血液中酒精濃度到達0.08%至0.15%時，對駕駛能力之
    影響為：判斷力嚴重受到影響、體能與精神協調受損、駕駛
    之體能困難增加；對心理行為之影響為：產生情緒異常現象
    、步伐不平穩、言語不清、反應惡劣、記憶及判斷力受損、
    精神處於錯亂狀態，血液中酒精濃度超過0.15% ，對駕駛能
    力之影響為：視線搖晃、駕駛已進入恍惚狀態、判斷及理解
    遭到扭曲、駕駛不穩定；對心理行為之影響為：意識不明、
    嘔吐、站、走及講話困難、責任感喪失、精神處於麻痺狀態
    ，血液中酒精濃度超過0.5%，對駕駛能力之影響為：無法開
    車；對心理行為之影響為：爛醉如泥、失去知覺可能致死、
    精神處於昏睡狀態，本件被告之酒精測定值為呼氣1.08、
    1.00、1.13MG/L，換算血液中酒精濃度值為0.216、0.2、
    0.226%，揆諸前開研究報告，其駕駛能力所受影響：「視線
    搖晃、駕駛已進入恍惚狀態、判斷及理解遭到扭曲、駕駛不
    穩定；對心理行為之影響為：意識不明、嘔吐、站、走及講
    話困難、責任感喪失、精神處於麻痺狀態。」而依卷附前後
    三次觀察測試紀錄表所載：(1)甲○○第一次與第二次為警查
    獲時，有蛇行、車身搖擺不定、轉彎半俓過大或過小等駕駛
    操控力欠佳及車輛行徑偏離常軌，時而加速，時而突停，顯
    然無法正常操控之情事；且甲○○駕駛過程，蛇行、車身搖
    擺不定；而查獲後經警命其作平衡動作，有腳步不穩，顯無
    法正常駕駛，此外，甲○○為警查獲、測試或訊問之過程，
    已呈語無倫次、多話之狀態。另被告經警實施「雙腳併攏，
    兩手貼緊大腿，將一腳向前抬高離地15公分並停止不動30秒
    」、「閉雙眼，30秒內朗誦阿拉伯數目由1001、1002、...
    1030」、「用筆在2個同心圓之間的0.5公分環狀帶內，畫另
    1 個圓」生理協調平衡檢測項結果均為不合格；(2)甲○○第
    三次為警查獲時，被告駕駛車輛行徑偏離常軌，時而加速，
    時而突停，顯然無法正常操控之情事；且甲○○為警查獲、
    測試或訊問之過程，已呈語無倫次、多話之狀態。而在詢問
    過程中有步行左右搖晃、酒味濃烈、臉色通紅、眼睛充血等
    異狀，且其接受警員施做「酒後生理協調平衡檢測」結果，
    五項檢測項目均不合格，並未通過上開測驗。由此堪認，甲
    ○○前後三次為警查獲當時，均係處於酒後不能安全駕駛動
    力交通工具之情狀無訛。
二、核被告甲○○所為，均係犯刑法第185條之3服用酒類不能安
    全駕駛動力交通工具而駕駛之公共危險罪。所犯上揭三罪，
    犯意各別，應分別論罪，併合處罰。爰審酌前於91年間因酒
    後駕車之公共危險罪經判處罰金，又於96年3 月23日因酒醉
    駕車之公共危險案件，經本院以96年度桃交簡字第19 70 號
    刑事判決判處有期徒刑3 月。猶不知警惕，再犯本件酒後駕
    車之公共危險犯行，顯無視於法禁，已嚴重危及道路交通安
    全，且缺乏尊重其他用路人生命、財產安全之觀念，兼衡被
    告之智識程度、犯罪手段、犯罪後坦承犯行，認檢察官求處
    有期徒刑1 年尚嫌過重等一切情狀，分別量處如主文所示之
    刑，並依法定其應執行之刑。至公訴人雖請求依刑法第89
    條之規定，令被告入相當處所施以禁戒處分云云。然查: 被
    告於91年間及96年間雖先後有2 次酒駕公危險犯罪紀錄，惟
    91年間之犯罪迄今已5 年，可謂時日久遠，至96年間之犯罪
    雖經科處有期徒刑3 月，惟尚未入監執行，尚難認被告前此
    之酒駕犯行業經刑罰處遇矯治罔效，自無逕施以禁戒處分之
    必要，附此敘明。
據上論斷，依刑事訴訟法第299條第1項前段，刑法第185條之3、
第51條第5 款，刑法施行法第1 條之1 第1 項、第2 項但書，判
決如主文。
本案經檢察官黃珮如到庭執行職務。
中　　華　　民　　國　　96　　年　　10　　月　　12　　日
                        刑事庭法  官  江振義
以上正本證明與原本無異。
如不服本判決，應於判決送達後10日內向本院提出上訴狀（應附
繕本），其未敘述上訴理由者，應於上訴期間屆滿後20日內補提
理由書狀於本院，上訴於臺灣高等法院。
　　　　　　　　　　　　　　　書記官　林韡婷
中　　華　　民　　國　　96　　年　　10　　月　　12　　日
附錄本案論罪科刑法條：
中華民國刑法第185 條之3 （重大違背義務致交通危險罪）
服用毒品、麻醉藥品、酒類或其他相類之物，不能安全駕駛動力
交通工具而駕駛者，處1 年以下有期徒刑、拘役或3 萬元以下罰
金。
